最高法院刑事裁定　　　　　　　　　 111年度台抗字第1062號
再抗告人　　楊宗霖



上列再抗告人因違反槍砲彈藥刀械管制條例等罪定應執行刑案件
，不服臺灣高等法院高雄分院中華民國 111年7月5日駁回其抗告
之裁定（111年度抗字第181號），提起抗告，本院裁定如下：
    主  文
再抗告駁回。
    理  由
一、按裁判確定前犯數罪者，併合處罰之。又數罪併罰，分別宣
    告其罪之刑，其宣告多數有期徒刑者，於各刑中之最長期以
    上，各刑合併之刑期以下，定其應執行之刑期，但不得逾30
    年，刑法第50條第1 項前段及第51條第5 款規定甚明。再者
    ，執行刑之量定，係事實審法院自由裁量之職權，倘其所酌
    定之執行刑，並未違背刑法第51條各款所定之方法或範圍，
    及刑事訴訟法第370 條所規定之禁止不利益變更原則（即法
    律之外部性界限），亦無明顯違背公平、比例及罪刑相當原
    則或整體法律秩序之理念（即法律之內部性界限）者，即不
    得任意指為違法或不當。
二、本件第一審即臺灣屏東地方法院以再抗告人楊宗霖（下稱再
    抗告人）所犯如其裁定附表所示施用、販賣第二級毒品、轉
    讓禁藥及非法持有可發射子彈具有殺傷力之槍枝等共17罪刑
    ，均合於裁判確定前所犯合併定應執行刑要件，且分屬得易
    科罰金與不得易科罰金之罪刑，因認檢察官依再抗告人之請
    求聲請就其所犯上述17罪所處之徒刑合併定其應執行刑為正
    當，其所犯上述17罪所處徒刑之合併刑期為有期徒刑40年 2
    月，依刑法第51條第 5款但書關於合併刑期不得逾30年之規
    定，乃於其犯最長期（即有期徒刑4年4月）以上，以及再抗
    告人所犯如其附表編號1至3所示共3罪及編號4至14所示共11
    罪，前經法院分別以裁判定其應執行刑依序為有期徒刑5 月
    及10年6月，再加計如同上附表編號15至17所示3罪之宣告徒
    刑（依序為有期徒刑3月、5月及3年6月），本件定應執行刑
    之上限在不違反不利益變更禁止原則情形下為有期徒刑15年
    1 月，並審酌再抗告人所犯如其附表所示各罪之性質、犯罪
    時間相近程度及各罪對社會整體危害情況，兼衡再抗告人所
    犯各罪之應受刑罰性及復歸社會可能性等一切情狀，就其所
    犯上開17罪所處之有期徒刑，酌定其應執行之刑為有期徒刑
    13 年6月。再抗告人不服第一審定其應執行刑之裁定，以其
    所犯各罪多屬與毒品相關之犯行，且犯罪時間相近，犯罪手
    段及侵害法益相同，以及責任非難重複程度甚高為由，主張
    第一審所酌定之應執行刑過重，而向原審法院提起抗告，請
    求另酌定較輕之應執行刑云云。然原裁定以第一審裁定所酌
    定之應執行刑，係綜合審酌再抗告人所犯各罪之犯罪類型、
    行為密接程度，及所侵害法益等關聯性，以及再抗告人犯上
    開數罪所反映之人格特性與整體非難評價等面向，並斟酌再
    抗告人所犯上開17罪，其中非法持有槍枝1 罪，與其所犯施
    用、販賣及轉讓毒品等16罪之罪質互異，尚無責任非難重複
    程度較高之情形，而於法律拘束之外部性及內部性界限內，
    依限制加重原則，酌定其應執行之刑為有13年6 月，已本於
    恤刑理念大幅減少刑期1年7月，並未逾越刑法第51條第5 款
    及刑事訴訟法第370 條所規定之法律外部性界限，且無違背
    法秩序理念或濫用裁量權而有明顯違反公平、比例及罪刑相
    當原則等法律內部性界限之情形，經核於法尚無違誤。至依
    法應併合處罰數罪中之部分罪刑苟已先行執行完畢，並非不
    得再與其他罪刑合併定其應執行之刑，僅係檢察官指揮執行
    應執行刑時，須將其中已執行完畢部分之刑期予以扣除而已
    ，並不影響定應執行刑之效力。本件再抗告人抗告意旨並未
    指明原裁定以其抗告無理由，而駁回其抗告，究有如何違法
    或不當之情形，僅泛言法院於定應執行刑時，有未合併裁減
    量刑之不合理情形云云，而指摘本件第一審及原審定其應執
    行刑之裁定不當，依上述說明，顯有誤會，尚難認其再抗告
    為有理由，應予駁回。
據上論結，應依刑事訴訟法第412條，裁定如主文。
中    華    民    國   111    年    8     月    18    日
                  刑事第一庭審判長法  官  郭  毓  洲  
                                  法  官  林  英  志  
                                  法  官  蔡  憲  德  
                                  法  官  汪  梅  芬  
                                  法  官  林  靜  芬  
本件正本證明與原本無異
                                  書記官
中    華    民    國   111    年    8     月    19    日